ro-RO: Articole sportive > Atletism > Baseball și softball > Echipament de protecție pentru baseball și softball > Căști și măști pentru prindere: Măști de față pentru catcher; Căști pentru catcher; Măști pentru arbitru
es: Equipamiento deportivo > Equipamiento para atletismo > Béisbol y sóftbol > Equipamiento protector para béisbol y sóftbol > Cascos y máscaras para receptores: Máscaras faciales para cácher; Cascos para cácher; Máscaras para árbitros
el: Αθλητικά είδη > Αθλητισμός > Mπέιζμπολ/σόφτμπολ > Προστατευτικός εξοπλισμός μπέιζμπολ & σόφτμπολ > Κράνη & μάσκες για κάτσερ: Μάσκες προσώπου catcher; Κράνη catcher; Μάσκες διαιτητή
nb: Sportsutstyr > Friidrett > Baseball og softball > Beskyttelsesutstyr for baseball og softball > Hjelmer og masker for stoppere: Ansiktsmasker for catchere; Hjelmer for catchere; Dommermasker
pl: Sprzęt sportowy > Sport > Baseball i softball > Odzież ochronna do baseballa i softballa > Kaski i maski dla łapacza: Maski twarzowe dla łapaczy; Kaski dla łapaczy; Maski dla sędziów
pt-BR: Artigos esportivos > Artigos para prática de esportes > Beisebol e softbol > Equipamento de proteção para beisebol e softbol > Capacetes e máscaras para apanhadores: Máscaras faciais para catcher; Capacetes para catcher; Máscaras para árbitro
th: อุปกรณ์กีฬา > การกีฬา > เบสบอลและซอฟท์บอล > อุปกรณ์ป้องกันสำหรับเบสบอลและซอฟท์บอล > หมวกและหน้ากากของผู้รับลูก: หน้ากากแคชเชอร์; หมวกกันน็อกแคชเชอร์; หน้ากากกรรมการ
hu: Sportszerek > Atlétika > Baseball és softball > Baseball és softball védőfelszerelés > Fogósisakok és -maszkok: Elkapó arcvédő maszkok; Elkapó sisakok; Bírói maszkok
de: Sportartikel > Athletik > Baseball & Softball > Baseball- & Softball-Schutzkleidung > Schutzhelme für Fänger: Catcher-Gesichtsmasken; Catcher-Helme; Umpire-Masken
ko: 스포츠용품 > 운동 > 야구/소프트볼 > 야구/소프트볼 보호 장비 > 포수용 헬멧/마스크: 포수 안면 마스크; 포수 헬멧; 심판 마스크
pt-PT: Artigos de desporto > Atividade desportiva > Basebol e softbol > Equipamento de proteção para basebol e softbol > Máscaras e capacetes para apanhadores: Máscaras faciais para recetores; Capacetes para recetores; Máscaras para árbitros
fi: Urheilutarvikkeet > Urheilu > Baseball ja softball > Baseball- ja softball-suojat > Siepparin kypärät ja maskit: Siepparin kasvomaskit; Siepparin kypärät; Tuomarin maskit
sv: Sportartiklar > Idrott och sport > Baseball och softball > Skyddsutrustning för baseball och softball > Hjälmar och masker för mottagare: Ansiktsmasker för catchers; Catcher-hjälmar; Domarmasker
sk-SK: Športový tovar > Atletika > Bejzbal a softbal > Baseballové a softbalové ochranné pomôcky > Prilby a masky pre chytačov: Tvárové masky chytačov; Prilby pre chytačov; Rozhodcovské masky
nl: Sportartikelen > Lichaamssporten > Honkbal en softbal > Beschermende uitrusting voor honkbal en softbal > Helmen en maskers voor catchers: Gezichtsmaskers voor catchers; Catchershelmen; Scheidsrechtersmaskers
tr: Spor Malzemeleri > Spor Ekipmanları > Beyzbol ve Softbol > Beyzbol ve Softbol Koruyucu Kıyafetleri > Yakalayıcı Kaskları ve Maskeleri: Yakalayıcı yüz maskeleri; Yakalayıcı kaskları; Hakem maskeleri
ja: スポーツ用品 > スポーツ競技 > 野球・ソフトボール用品 > 野球・ソフトボール用プロテクター > キャッチャーマスク: キャッチャー用フェイスマスク; キャッチャー用ヘルメット; 審判用マスク
en: Sporting Goods > Athletics > Baseball & Softball > Baseball & Softball Protective Gear > Catchers Helmets & Masks: Catchers Face Masks; Catchers Helmets; Umpire Masks
zh-CN: 体育用品 > 田径 > 棒球/垒球用品 > 棒球/垒球护具 > 接球手头盔: 捕手面罩; 捕手头盔; 裁判护面
da: Sportsartikler > Atletik > Baseball og softball > Beskyttelsesudstyr til baseball og softball > Hjelme og masker til gribere: Ansigtmasker til catchere; Catcher-hjelme; Dommermasker
fr: Équipements sportifs > Divers sports > Base-ball et softball > Équipement de protection de base-ball et softball > Casques et masques de receveurs: Masques de receveur; Casques de receveur; Masques d'arbitre
it: Articoli sportivi > Sport > Baseball e softball > Protezioni per baseball e softball > Caschi e maschere per catcher: Maschere facciali da ricevitore; Caschetti da ricevitore; Maschere da arbitro
bg-BG: Спортни стоки > Спортни занимания > Бейзбол и софтбол > Защитна екипировка за бейзбол и софтбол > Каски и маски за кетчъри: Маски за лице за кетчъри; Каски за кетчъри; Маски за съдии
vi: Dụng cụ thể thao > Điền kinh > Bóng chày & Bóng mềm > Găng đeo bảo vệ Bóng chày & Bóng mềm > Mũ và mặt nạ bảo hiểm cho người bắt bóng: Mặt nạ bảo vệ cho người bắt bóng; Mũ bảo hiểm cho người bắt bóng; Mặt nạ cho trọng tài
cs: Sportovní potřeby > Atletické sporty > Baseball a softball > Ochranné vybavení na baseball a softball > Přilby a masky pro chytače: Obličejové masky pro zadáky; Helmy pro zadáky; Masky pro rozhodčí
lt-LT: Sporto prekės > Atletika > Beisbolas ir softbolas > Beisbolo ir softbolo apsauginės priemonės > Gaudytojo šalmai ir kaukės: Gaudytojų veido kaukės; Gaudytojų šalmai; Teisėjų kaukės
sl-SI: Športna oprema > Šport > Baseball in softball > Zaščitna oprema za baseball in softball > Čelade in maske za lovilce: Maske za obraz za lovilce; Čelade za lovilce; Maske za sodnike
ru: Спортивные товары > Соревновательный спорт > Бейсбол и софтбол > Защитная экипировка для бейсбола и софтбола > Шлемы и маски для кетчеров: Лицевые маски кэтчеров; Шлемы кэтчеров; Маски ампайров
zh-TW: 體育用品 > 競技體育 > 棒球和壘球 > 棒壘球護具 > 捕手頭盔/面罩: 捕手面罩; 捕手頭盔; 主審面罩
hr-HR: Sportska oprema > Atletika > Bejzbol i softbol > Zaštitna oprema za bejzbol i softbol > Kacige i maske za hvatače: Maske za lice za hvatače; Kacige za hvatače; Maske za suca